【裁判字號】    97,裁,2595
【裁判日期】    970430
【裁判案由】    政府採購法
【裁判全文】
最  高  行  政  法  院  裁  定
                                     97年度裁字第02595號
再審原告    華山營造有限公司
代  表  人  甲○○
再審被告    臺北市殯葬管理處
代  表  人  乙○○
上列當事人間政府採購法事件，再審原告對於中華民國95年11月9日
本院95年度判字第1816號判決，提起再審之訴，本院裁定如下：
    主  文
再審之訴駁回。
再審訴訟費用由再審原告負擔。
    理  由
一、按提起再審之訴，應依行政訴訟法第277條第1項第4款之規
    定表明再審理由，此為必須具備之程式。所謂表明再審理由
    ，必須指明確定判決有如何合於法定再審事由之具體情事，
    始為相當。倘僅泛言有何條款之再審事由，而無具體情事者
    ，尚難謂已合法表明再審理由。如未表明再審理由，法院無
    庸命其補正。
二、本件再審原告主張本院95年度判字第1816號確定判決（下稱
    原判決）有行政訴訟法第273條第1項第1款所定事由，對之
    提起再審之訴，其再審意旨略以：原判決對於再審原告於前
    訴訟程序中所提出台北市殯葬管理處投標須知（下稱投標須
    知）第14條（一）規定與台北市政府民國85年7月1日府工三
    字第85044591號函發布之「統一投標須知」第14條（一）規
    定同，再審被告照抄不誤，令人啼笑皆非；再審被告得於不
    違背有關法令及投標須知範圍內，增訂投標須知之補充說明
    ，並作為合約附件之一之根據而已，實與補充施工說明書，
    風馬牛不相及；依投標須知第14條（二）規定，若非併付於
    投標須知第2條所規定之發售圖說時，無拘束再審原告之效
    力。原審判決所指之補充施工說明書，並未併付於投標須知
    第2條所規定之發售圖說內，顯見原判決所指之補充施工說
    明書，並非投標須知第2條規定所發售之圖說；投標須知第
    14條（三）與原審判決所指之補充施工說明書，根本風馬牛
    不相及；投標須知第15條規定，足見招標時並未檢附之附件
    名稱部分，顯然並非招標文件…原審判決所指之補充施工說
    明書，亦非投標須知第10條（依）所規定再審原告及再審被
    告簽訂工程合約所應含之文件，更非系爭工程合約第26條規
    定之合約附件；依再審被告89年11月23日北市宇二字第8960
    503400號致行政院公共工程委員會函所附陳述意見書第4條
    ，足見再審被告對於工程合約第26條所列附件以外之相關文
    件─施工補充說明，業已自承並非工程合約第26條所規定之
    合約附件，從而，再審被告所稱工程合約第26條所列附件以
    外之相關文件、均係從出於合約第26條附件之文件部分，自
    不具合約效力等攻擊防禦方法，未記載關於該等攻擊防禦方
    法之意見及法律上意見，是原判決違反行政訴訟法第263條
    、第209條第3項規定，原判決顯有適用法規錯誤之違法云云
    。經核再審原告之上開理由，無非重述其在前訴訟程序相同
    之主張，或對原判決已詳予論述不採之理由，任意指摘為不
    當，並未具體表明原判決所適用之法規究有如何顯然不合於
    法律規定，或有如何顯然違背法律、司法院解釋或本院判例
    之情事，難謂已合法表明再審理由。依首揭規定，本件再審
    之訴為不合法，應予駁回。
三、依行政訴訟法第278條第1項、第104條、民事訴訟法第95條
    、第78條，裁定如主文。
中    華    民    國    97    年    4     月    30    日
                    最高行政法院第六庭
                        審判長法官  吳  明  鴻
                              法官  帥  嘉  寶
                              法官  林  茂  權
                              法官  侯  東  昇
                              法官  林  樹  埔
以  上  正  本  證  明  與  原  本  無  異
中    華    民    國    97    年    5     月    1     日
                              書記官  王  福  瀛


司法院資訊處製作；財團法人民間司法改革基金會備份。
